臺灣新竹地方法院刑事判決　　　　　　　　　　　　　九十一年度易字第五二號
　　公　訴　人　臺灣新竹地方法院檢察署檢察官
　　被　　　告　丁○○
右列被告因贓物案件，經檢察官聲請簡易判決處刑（九十一年度偵字第一三九一號）
及移
依通常程序審理，判決如左：
    主  文
丁○○連續收受贓物，處有期徒刑參月，如易科罰金，以參佰元折算壹日。
    事  實
一、丁○○基於概括犯意，先於民國九十年十月間某日，明知姓名、年籍均不詳之成
    年男子，在其位於新竹市○○路○段三九二巷五十二號住處，所交付之汽車駕駛
    執照、機車駕駛執照、健保卡、富邦銀行金融卡、新竹企銀信用卡及郵政儲金金
    融卡各一張（原為甲○○所有，於九十年十月一日上午九時許，置於停放在新竹
    市浸水庄堤防車號ＸＣ－三六六０號自小客車車內遭竊），係屬來歷不明之贓物
  ，竟予收受，嗣於九十年十月十六日下午三時許，為警於上址查獲。其承上開收
    受贓物之犯意，於九十一年五月八日某時許，在新竹市○○路○段港濱汽車旅館
    附近，明知林宗緯（由本院另案審理中）所交付之汽車保險桿二支及車門三片、
    音響一台及簽有ＡＲＥＳ之扳手一支，係自林宗緯於同日零晨一時許在新竹市○
    ○街建華國中旁所竊得之車號Ｈ三－八七四０號自小客車上拆解而來（原為乙○
    ○所有，於九十一年五月八日上午八時許發現在新竹市○○街建華國中旁遭竊）
    ，仍加以收受，並裝設在其所使用之車號五Ｈ－九四九八號自小客車上，嗣於九
    十一年六月十一日下午二時許，為警在丁○○上開住處即新竹市○○路○段三九
    二巷五十二號前查獲。
二、案經臺灣新竹地方法院檢察署檢察官自動檢舉聲請簡易判決處刑及移送併案審理
    。
    理  由
一、訊據被告丁○○對有收受同案被告林宗緯所交付上開汽車零件之贓物犯行，於本
    院審理時，坦認不諱，核與同案被告林宗緯供述情節大致相符，並經被告害人乙
    ○○指述在卷，復有贓證物品認領保管收據一紙及查獲時照片影本十四幀在卷可
    稽，足認被告此部分之自白與事實相符。另被告固不否認其友人有拿被害人甲○
    ○所失竊之駕駛執照、健保卡及金融卡等物至其上開住處，惟矢口否認其涉有收
    受贓物犯行，辯稱：伊那邊常常有朋友出入，是綽號「阿寶」（即丙○○）拿來
    的，不知道他沒有帶走云云。經查，右開駕駛執照、金融卡等證件係被害人甲○
    ○於九十年十月一日上午九時許，置於停放在新竹市浸水庄堤防旁車號三六六０
    號自小客車車內遭竊等情，業據被害人甲○○於警訊中指述明確，並有贓證物品
    認領保管收據一紙在卷足憑，是上開證件等物為被害人甲○○所失竊之贓物，至
    堪認定。次查，證人丙○○於本院調查時證稱，上開被害人甲○○所失竊之贓物
    ，並非其交付予被告等語（見本院九十一年七月十日訊問筆錄）；且其於偵查中
    及本院調查時均自承，因為當時說要辦「王八卡」，所以「小寶」才將上開贓物
    拿過來的等語，是被告既無法明確交待該等贓物之來源，而該等贓物中之駕駛執
    照非但貼有本人照片，亦載有本人之姓名、年籍等資料，且金融卡、信用卡等物
    亦均印有本人之姓名，一望即知該等物品係他人所有，參以被告亦明知該等證件
    係用來辦理「王八卡」等情，堪認被告應對該等物品有贓物之認識，其前開所辯
    ，應為事後飾卸刑責之詞，不足採信。綜上所述，本件事證明確，被告收受贓物
    犯行，洵堪認定。
二、核被告所為，係犯刑法第三百四十九條第一項之收受贓物罪。被告先後二次犯行
    ，時間緊接，手法雷同，觸犯構成要件相同之罪，顯係基於概括犯意為之，為連
    續犯，應依刑法第五十六條之規定，以一罪論，並加重其刑。另被告上開收受汽
    車零件部分之犯行（即臺灣新竹地方法院檢察署檢察官併案部分），雖未經起訴
    ，惟該部分與已起訴部分具有連續犯之裁判上不可分關係，本院自得一併審究，
    附此敘明。爰審酌被告之智識程度為高中畢業，前已有不良素行，仍不思警惕，
    為貪圖小利，因此對被害人所造成之損害，及其犯罪後坦承部分犯行等一切情狀
    ，量處如主文所示之刑，並諭知易科罰金之折算標準。
據上論斷，應依刑事訴訟法第二百九十九條第一項前段，刑法第五十六條、第三百四
十九條第一項、第四十一條第一項前段，罰金罰鍰提高標準條例第一條前段、第二條
，判決如主文。
本案經檢察官陳榮林到庭執行職務。
中        華          民        國    九十一    年    十    月  二十二  日
                                          臺灣新竹地方法院刑事第二庭
                          法  官  王  鳳  儀
右正本證明與原本無異。
如不服本判決，應於判決送達後十日內向本院提出上訴狀( 應附繕本 )，上訴於
臺灣高等法院。
                                              書記官  陳  進  楷
中        華          民        國    九十一    年    十    月  二十二  日
附錄論罪科刑法條：
刑法第三百四十九條第一項：
收受贓物者，處三年以下有期徒刑、拘役或五百元以下罰金。
